

Hamlet Muñoz Experto en Datos

36 años

Dimensión Ñuñoa, Santiago, Chile

+56 9 88853329

LinkedIn

hsmunoz@uc.cl

About me

En dos palabras soy un nerd social, con más de 9 años de experiencia en transformación digital de una amplia gama de industrias que incluyen banca, instituciones públicas, seguros, atención médica, emprendimiento, seguridad pública y Fin-tech. Mi perfil multidisciplinario combina habilidades técnicas y organizativas. Uso herramientas y metodologías de punta (IA, Agile y Growth) para, en equipo, hacer crecer empresas e instituciones. Tengo una curiosidad extrema sobre lo que está oculto en los datos y la capacidad de convertirlo en accionables útiles. Me gusta el sashimi, viajar por la jungla, los juegos de cartas, el mindblowing y el Rock!

Skill

Business Intelligence (BI)

Data Engineering (DE)

Teamwork (Agile)

Machine Learning (ML)

Cloud (CC)

Big Data (BD)

Karaoke

(*)[The skill scale is from 0 (Fundamental Awareness) to 6 (Expert).]

Intereses

Extraer sabiduría de los datos. Desarrollar mi carrera como experto en datos. Liderar un área para capitalizar datos con nueva tecnología. Cada semana aprender algo nuevo.

Experiencia

2022-Now Consultor Data Scientist en Sooft

BI, IA e insights para clientes de tecnología, banca, retail y seguros

2021-2022 Data Scientist y Scrum Master en Capitaria

Líder de célula analítica (Agile), experimentos, coding (R, Python, GitHub),

migración (AWS), reportería (PowerBI), algoritmos de trading.

2021 Proyectos de Innovación en Dirección de Seguridad Pública de Las Condes

GPS autos y cámaras de seguridad con todo su flujo de datos (Tableau).

2020-2022 Emprendimientos: Magic Dimension Retail y Datanima Consultoría.

2015-2020 Analista de Datos Senior, luego Data Scientist en INDISA

Desde análisis hasta gestión. Riesgo, productos, licitaciones (GRD), seg-

mentación, CallCenter (IA), capacitaciones e investigación clínica.

2014-2015 Analista de Datos en Seguros MAPFRE

Manejo técnico de seguros de vehículos (SOAP, Camiones) y pricing de

productos (OracleBI)

2012-2013 Analista econométrico en Instituto Nacional de Estadística (INE)

Proyecto: Índice de Producción Manufacturera Production Index (IPMan)

and Índice de Inventarios (IIMan)

2012 Analista de Datos en banco Santander

Modelos estadísticos para sucursales nacionales

Educación

2020 Diplomado en Ciencia de Datos (1 año)

Pontificia Universidad Católica de Chile (UC programa de educación con-

tinua)

2019 Programa de Investigación Clínica

Universidad Andrés Bello y AMCI

2019 Data Science: R Basics

Harvard

2017 Intensivo de PowerBI

EY MetricArts

2015 Introducción al Seguro General y Vida

Escuela de Seguros

2013 Estadístico. Titulado con distinción

Pontificia Universidad Católica de Chile (UC)

Software

Lenguajes Español, Inglés (B2), R, Python, SQL, DAX, Java IDEs RStudio, Visual Studio Code, Jupyter, Deepnote

BigData PostgreSQL, Spark, Hadoop

Cloud and BI GCP, AWS, Azure. PowerBI, Tableau, OracleBI

Others Git, TensorFlow, LATEX

Proyectos y Voluntariados

2020-Today Fundador y propietario de Magic Dimension, Datanima y DataScienceStyle

2017-Today Columnista y miembro de comunidad LandFall

2011-2012 Fundador de Atheist Society. Coordinador del 1er congreso de ateísmo

2006-2010 Voluntario en 'La Nueva Cruzada', Calcuta UC y Misión de Vida UC